【裁判字號】    91,上更(二),49
【裁判日期】    920320
【裁判案由】    毒品危害防制條例
【裁判全文】
臺灣高等法院臺中分院刑事判決                  九十一年度上更(二)字第四九號
    上  訴  人
    即  被  告  甲○○
    選任辯護人  常照倫
右上訴人因毒品危害防制條例案件，不服臺灣台中地方法院八十八年度訴字第二四九
○號中華民國八十九年八月二十二日第一審判決（起訴案號：臺灣台中地方法院檢察
署八十八年度偵字第二一五九七號、二一五九九號），提起上訴，本院判決後，經最
高法院第二次發回更審，本院判決如左：
    主      文
原判決關於甲○○販賣第一級毒品暨定應執行刑部分撤銷。
甲○○共同販賣第一級毒品，處有期徒刑拾年。扣案之海洛因（淨重）壹佰柒拾捌點
參陸公克，沒收銷燬之；扣案0000000000號行動電話及00000000
00號行動電話各壹具及塑膠夾鍊袋壹包，均沒收；販賣毒品所得新台幣肆萬伍仟元
，沒收，如全部或一部不能沒收時，以其財產抵償之。
    事      實
一、甲○○與林歲益（已判決確定）共同基於販賣第一級毒品海洛因營利之犯意聯絡
    ，先由甲○○於民國八十八年九月間在台中市○○路、漢口路口，向綽號「阿偉
    」姓名年籍不詳之男子，以新台幣（下同）四十萬元之價格，購得海洛因三百公
    克後（即每公克海洛因約一千三百三十三元），由林歲益尋得有施用毒品習慣之
    買主林俊杰，甲○○遂於同年十月十八日晚間持微量之海洛因樣品交由林歲益持
    至臺中市○○路永興巷一之五號林俊杰住處供林俊杰試用，問林俊杰是否有意購
    買，惟因林俊杰未立即答覆，林歲益乃又於翌日下午六時五十五分許以其所有0
    000000000號行動電話撥打林俊杰所有0000000000號行動電
    話，與林俊杰接洽交易海洛因事宜，俟於隔日即同年十月二十日上午十一時五十
    六分許，林俊杰以其所有上開行動電話撥打林歲益所有前開行動電話，向林歲益
    表明願以四萬五千元之價格購買海洛因半兩，林歲益答以須問甲○○意思後，即
    於同日下午二時四十一分許，以其所有上開行動電話撥打甲○○所有00000
    00000號行動電話，向甲○○稱林俊杰僅要以四萬五千元購買半兩之海洛因
    ，是否願意販賣予林俊杰等語，經甲○○答允後，林歲益旋於同日下午三時十分
    許再以其所有上開行動電話與林俊杰約定約於三十分鐘後至林俊杰上址住處收取
    價金，林歲益隨即依約前往林俊杰上址住處向林俊杰收取四萬五千元，適因甲○
    ○撥打行動電話予林歲益，要求林歲益準備秤，林歲益乃向林俊杰借得電子磅秤
    一具後，隨即持該電子磅秤連同林俊杰所交付之四萬五千元，前往台中市○○路
    ○段一０號一一樓之一三號甲○○住處，待林歲益於該址將四萬五千元交予甲○
    ○後，甲○○即將要交給林俊杰之半兩（即淨重十八．七五公克）海洛因，連同
    無償轉讓予林歲益供作報酬之海洛因（淨重）四．八七公克及傭金現金三千元，
    一併交給林歲益。迨林歲益於同年十月二十日下午五時許，持上開海洛因離開甲
    ○○上址住處時，即在該大樓樓下，為事先依檢察官核發之監聽通訊監察書，合
    法監聽林歲益上開行動電話內容，而知悉上情並埋伏在現場之警調專案小組人員
    當場逮捕，並扣得前揭林歲益所持有之海洛因（淨重）二十三．六二公克、林歲
    益所有0000000000號行動電話一具、000000000號呼叫器一
    個、販毒所得傭金三千元及林俊杰所有電子磅秤一具等物。嗣甲○○於同日下午
    五時十分許離開上址住處時，即在甘肅路一段一０號旁道路上，為上開專案小組
  人員，予以攔截，並在甲○○上開住處，查獲甲○○所有之現金十八萬五千元、
    0000000000號行動電話乙具及分裝毒品海洛因用之塑膠夾鍊袋乙包、
    在甲○○皮包內之現金四萬三千元，另在甲○○所有車牌號碼ＳＮＺ－六六七（
    起訴書誤載為ＳＥＺ－六六七）號機車置物箱中又扣得甲○○所有海洛因（淨重
    ）一五四．七四公克。
二、案經法務部調查局台中市調查站、台中縣調查站、中部機動工作組、彰化縣調查
    站、南投縣調查站、彰化憲兵隊及台中縣警察局移送台灣台中地方法院檢察署檢
    察官指揮偵查起訴。
    理      由
一、訊據被告甲○○固坦承扣案之現金二十二萬八千元、0000000000號行
    動電話一具、塑膠夾鍊袋一包、海洛因（淨重）一五四．七四公克均為其所有，
    惟矢口否認有何共同販賣第一級毒品之犯行，辯稱：伊是為供自己施用，始購買
    海洛因，扣案海洛因是伊在八十八年二、三月間所購得，當時伊總計購買三百公
    克，價格為三十六萬元，伊未曾販賣海洛因，當天專案小組人員在林歲益身上所
    扣得之二十三．六二公克海洛因，係伊無償借與林歲益周轉用。且伊已於八十八
    年九月間戒除施用海洛因惡習，扣案現金中有四萬三千元是在伊皮包內查扣，該
    款項中有二萬元是伊於為警查獲前一日打麻將所贏得，其餘的錢均是伊以前經營
    ＰＵＢ所剩下的錢，該ＰＵＢ在八十七年一月間結束營業，當時留下一百多萬元
    現金，因伊沒有帳戶，所以將該一百多萬現金都放在家中。因伊與林歲益是好朋
    友，且伊公證結婚時，林歲益幫伊當證人，伊為了報答林歲益的恩情，才免費提
    供海洛因予林歲益施用，況按一般常理，伊苟有販賣十八．七五公克海洛因予林
    俊杰，伊僅須交給林歲益十八．七五公克即可，為何要給林歲益二十四．五公克
    ，所以伊確未販賣海洛因，至於多出之五．七五公克部分，是因伊欠林歲益人情
    ，所以多給林歲益，並不是給林歲益的報酬云云。惟查：
（一）被告甲○○如何委由同案被告林歲益於八十九年十月十八日交付微量海洛因予
      林俊杰試用，詢問林俊杰是否有意購買，旋被告即於翌日（十九日）十六時五
      十五分許，以其所有前開行動電話撥打林歲益所有0000000000號行
      動電話，詢問林俊杰是否要購買海洛因，並催林歲益趕快問林俊杰，嗣經林歲
      益與林俊杰互相以前開行動電話接洽購買海洛因事宜，林俊杰向被告林歲益稱
      ：我只要購買「四五半」（按：即半兩）重之海洛因，請林歲益問被告可否等
      語，林歲益答以：我問一下等語後，即以上述0000000000號行動電
      話詢問被告稱：林俊杰只要購買「四五半」分量之海洛因，是否要賣給林俊杰
      等語，甲○○即答稱：「好啦」、「好啦」等語，林歲益旋稱：「好，那等一
      下，我過去跟他們（即林俊杰）請款一下。」等語後，被告並即稱：「對啦，
      錢先拿到再用。」等語，俟林歲益向林俊杰取款四萬五千元，並赴被告上址住
      處將該四萬五千元交予被告後，林歲益即於離開被告上址住處時，在上址大樓
      樓下為埋伏之警、調人員查獲，當場在林歲益身上扣得前揭海洛因等物等情，
      除據證人林俊杰及林歲益分別於法務部調查局臺中市調查站（以下稱臺中市調
      站）訊問時、偵查中、本院九十年度上更(二)字第三二四號案件審理與本院調查
      時陳明在卷（見臺中地方法院檢察署八十八年度偵字第二一五九七號卷第一四
      頁以下、第八四頁以下、第一一五頁反面以下，臺中地方法院檢察署八十八年
      度偵字第二一五九九號卷第二頁以下、第四０頁，本院九十年度上更(二)字第三
      二四號卷第六四頁、本院卷第一七二頁），互核相符外，且有監聽林歲益上開
      行動電話之監聽錄音帶一卷（見前開偵字第二一五九九號卷末之錄音帶存放袋
      ）及通訊監察作業譯文摘要報告表三紙在卷可按（見前開偵字第二一五九七號
      卷第八七頁以下）。林歲益為圖脫卸與被告共同販賣之責，雖曾於臺中市調站
      供稱：「該（扣案）海洛因毒品係我高中同學林俊杰託我向綽號「阿華」之甲
      ○○購買」、「我幫林俊杰仲介購買海洛因毒品，林俊杰均會分一點予我吸食
      當報酬」、「我是替林俊杰向綽號「阿華」之甲○○購買毒品」，於偵查供稱
      ：「（問：你共向甲○○買過幾次毒品？）答稱：三次。」、「因林俊杰一直
      拜託我，我無法拒絕」（前開偵字第二一五九九號卷第三頁、第四頁、第六頁
      反面、第四一頁背面、第四二頁）云云，證人林俊杰於臺中市調站時則稱：「
      林歲益所購買的海洛因是我斥資四萬五千元委託他向綽號『阿華』者購買」、
      「我所施用之海洛因係委託林歲益向綽號『阿華』者購買的」，於偵查供稱：
      「是我請他（林歲益）替我向他的朋友買的」（見前開偵字第二一五九七號卷
      第一三頁反面、第一四頁反面、第一一八頁反面）云云，惟被告林歲益確係受
      被告委託代為尋找海洛因買主，而主動找林俊杰購買海洛因，亦經林歲益於臺
      中市調站供稱：「‧‧‧甲○○即要我幫他尋找買主，我亦允諾幫他找找看，
      ．．我獲悉林俊杰欲購買海洛因毒品，隨即幫甲○○販售予他，甲○○拿三千
      元給我當傭金」等語（見前開偵字第二一五九九號卷第三頁），核與證人林俊
      杰於台中市調站所證：「在八十八年十月十八日晚間林歲益攜帶少許海洛因樣
      品至我臺中縣太平市○○路永興巷一之五號住處，讓我試用，並問我是否有意
      購買，．。」等語（見前開偵字第二一五九七號卷第一五頁）情節相符，參以
      八十八年十月十九日十六時五十九分許，被告以其所有上開行動電話與林歲益
      聯絡時，被告詢以：「．．，那個（即林俊杰）有說怎樣嗎？」，林歲益答以
      ：「說他（即林俊杰）如果要的話，才要跟我說啊。」等語，有上開監聽錄音
      帶及通訊監察作業譯文摘要報告表三紙在卷可稽，足證林俊杰所證林歲益持毒
      品交其試用並詢問其購買意願乙節確與事實相符，被告顯係基於與林歲益共同
      販賣海洛因營利之意圖，而由林歲益主動詢問林俊杰是否要購買海洛因，並於
      林俊杰確定購買海洛因後，向被告傳達林俊杰購毒之意，再向被告拿取毒品而
      持毒品欲交付林俊杰時為警逮捕，則證人林俊杰及林歲益上開所稱：林歲益受
      林俊杰委託向被告購買毒品云云，至多僅為被告與林歲益基於販賣毒品共同犯
      意聯絡購入海洛因後，於向林俊杰推銷該毒品獲其應允，林歲益向被告傳達林
      俊杰購買海洛因毒品之意思及拿取毒品之後階段行為，尚難憑林歲益及林俊杰
      上開所供述資為有利於甲○○之認定，是被告與林歲益係共同販賣海洛因毒品
      與林俊杰之情，至臻明確。另被告於原審法院八十九年七月十七日審理中雖供
      稱：「．．，至於多出五．七五公克部分，是因我欠林歲益他人情，所以多給
      他的，並不是他的報酬。」云云，惟被告苟無事先已約定要交付多少毒品予林
      歲益，又豈有「多給」之可言，益證被告所陳亦有不實。至林歲益於調查站所
      供「．．，『恰巧』今日（八十八年十月二十日）下午林俊杰打上述0000
      000000之行動電話給我，說他正缺海洛因毒品，．．。」云云，及於本
      院九十年上更(二)字第三二四號案件審理中供稱：「當天被查獲的海洛因是林俊
      杰叫我向甲○○借的，因我與甲○○交情很好，所以甲○○才借給他，我有告
      訴甲○○是林俊杰要海洛因」云云，核均與上開事實不符，顯係犯後飾詞，不
      足採信。
（二）又林俊杰於八十八年十月二十日所購買之海洛因數量僅為「四五半」即半兩十
      八．七五公克，已如前述，而被告甲○○既係以販售海洛因營利，又豈有如其
      所稱僅因同案被告林歲益曾在伊結婚時幫伊證婚，即免費提供淨重四．八七公
      克海洛因供林歲益施用之理。參以被告係在林歲益交付林俊杰欲購買海洛因之
      款項四萬五千元後，始將該超過半兩重之四．八七公克海洛因無償轉讓予林歲
      益乙情，益證該四．八七公克海洛因確係林歲益協助被告販賣海洛因之酬傭無
      疑。而扣案之海洛因，係被告於八十八年九月間向「阿偉」購買三百公克，代
      價為四十萬元乙節，業據被告於八十八年十月二十日台中市調查站詢問時供明
      在卷（見前開偵字第二一五九七號卷第四頁），核與林歲益於同日在臺中市調
      站供稱：「大約三、四天前，甲○○打0000000000號我的行動電話
      給我，告訴我他那裏有進海洛因毒品，要我幫他尋找買主‧‧‧」等語（見前
      開偵字第二一五九九號卷第三頁），情節相符，堪信為真實，被告嗣於原審中
      改稱：上開海洛因係伊早於八十八年二、三月間以接近三十六萬之代價購得云
      云，尚難採信。被告既係以四十萬元之價格，購得前述海洛因三百公克（即每
      公克海洛因，約為一千三百三十三元），而其販售予林俊杰之價格則為半兩四
      萬五千元（即每公克海洛因二千四百元），另林歲益為甲○○出面接洽販賣海
      洛因予林俊杰，可獲上述現金及海洛因之報酬，則被告與林歲益二人顯均具共
      同販賣海洛因營利之犯意聯絡甚明。另前開在林歲益身上所查獲之白粉（淨重
      ）二三．六二公克，及在被告所有前開機車內扣得之白粉（淨重）一五四．七
      四公克均為毒品海洛因乙節，復有法務部調查局八十八年十一月二十三日（八
      八）陸字第八八一七六五九七號、00000000號鑑定通知書各一紙在卷
      可稽（見前開偵字第二一五九七號卷第八０頁、前開偵字第二一五九九號卷第
      三四頁）。
（三）同案被告林歲益嗣於偵、審中雖另辯以：調查站筆錄我雖有看過才簽名並未受
      刑求，但該筆錄之記載有不實之處，我並未自甲○○處獲取報酬，三千元報酬
      一事是調查站人員自己寫的云云。然查，臺中市調站筆錄所載內容確均係林歲
      益主動供述乙節，業經調查員李華君及林炯彰於原審法院審理中結證屬實（原
      審卷第一六六頁以下），參以林歲益為三十餘歲智識成熟之男子，調查員詢問
      林歲益時復全程錄影，其間並讓林歲益休息，有臺中市調站詢問錄影帶可按，
      是林歲益在筆錄上簽名前既有看過筆錄，則其儘可當場提出異議，或拒絕簽名
      ，其未為此，卻於偵審中始翻異前供，要係事後卸責之詞，尚難採信。至林歲
      益於臺中市調站中接受詢問之錄影帶，經原審法院勘驗結果，固只有影像而沒
      有聲音，有勘驗筆錄在卷可稽（見原審卷第第二０六頁、第二一０頁），惟尚
      難據此即為有利於被告之認定。
（四）又扣案電子磅秤一個，係被告甲○○於八十八年十月二十日下午以上開行動電
      話聯絡同案被告林歲益，請林歲益帶一個秤到被告家去，嗣林歲益即向林俊杰
      借得扣案電子磅秤一個，連同林俊杰所交付之四萬五千元，一起帶往被告住處
      乙節，業據林歲益於原審供陳在卷（見原審卷第一一頁反面、第二三頁、第九
      八頁），核與林俊杰於臺中市調站訊問時陳述情節相符（見前開偵字第二一五
      九七號卷第八五頁反面），並有上開通訊監察作業譯文摘要報告表在卷可參（
      詳見八十八年十月二十日十五時十分及同日十五時五十六分譯文）。林俊杰嗣
      後雖翻異前詞，稱未將磅秤借予林歲益，因與上揭事證不符，不足採信。又林
      歲益雖辯稱若扣案毒品係其購得，被告又豈可讓林歲益持自林俊杰處借得之電
      子秤秤用該毒品之理云云，惟縱上開扣案電子磅秤係自林俊杰處借得，惟既係
      出於被告所要求，亦難執此即認本件有林歲益所辯稱林俊杰向被告借用毒品之
      情，上情並無礙於本院對被告與林歲益共同販賣海洛因予林俊杰之認定，併此
      敘明。
（五）被告甲○○於台中市調站調查人員詢問時及偵查中先供稱：在我上址住處查扣
      案十八萬五千元，係我哥哥洪濟各叫彰化之友人「阿珠」拿給我，要我幫忙買
      傢俱，另我身上之四萬三千元中，有二萬餘元係我於遭查獲前一日即八十八年
      十月十九日晚上十時許至翌日快天亮時止，在綽號「香港仔」之歐釗所經營之
      海產店內打牌所贏得云云（見前開偵字第二一五九七號卷第五頁），嗣於原審
      訊問時又改稱：扣案十八萬五千元是我以前經營ＰＵＢ時所留下的錢云云（見
      原審卷第一二頁反面），核其對同一筆金錢之來源非惟所供先後互異，且與證
      人即被告胞兄洪濟各於臺中市調站訊問時及偵查中所證：我並不認識綽號「阿
  珠」之人，亦未曾委託「阿珠」將錢交予甲○○等語（見前開偵字第二一五九
      七號卷第五七頁、第七０頁）與證人歐釗（AuChiu）於臺中市調站及偵查中證
      稱：伊為香港仔海鮮店老板，甲○○綽號「阿華」，八十八年十月十九日至二
      十日間伊未曾與甲○○打麻將等語（見前開偵字第二一五九七號卷第五九頁、
      第六八頁）及證人楊登元於偵查中結證：我最後一次與甲○○、歐釗打牌之時
      間為八十八年十月十八日晚上六、七點打到十二點等語（見前開偵字第二一五
      九七號卷第八二頁反面）情節不符，是被告所辯自不足採信。
（六）綜上所述，被告所辯均核與事實不符，此外復有扣案海洛因（淨重）計一七八
      ．三六公克、在被告甲○○皮包內扣得之現金四萬三千元、被告所有0000
      000000號行動電話一具及分裝海洛因用之塑膠夾鍊袋乙包、同案被告林
      歲益所有0000000000號行動電話一具、林歲益販毒所得傭金三千元
      等可資佐證，本件事證明確，被告犯行堪以認定。
三、按刑法上關於販賣罪，並不以販入之後復行賣出為要件，祇要以販賣營利為目的
    販入或賣出，有一於此，其犯罪即為完成。（最高法院六十七年臺上字第二五０
  ０號、六十八年臺上字第六０六號判例意旨參照）。本件被告甲○○與同案被告
    林歲益既係共同基於販賣第一級毒品海洛因營利之犯意聯絡而販入海洛因，且已
    洽妥購買之人林俊杰並收取價金，核被告右揭八十八年十月二十日之販賣海洛因
    犯行，係犯毒品危害防制條例第四條第一項之販賣第一級毒品罪；另被告於同日
    無償轉讓海洛因（淨重）四．八七公克予林歲益供作共同販賣之報酬，此部分所
    為則係犯毒品危害防制條例第八條第一項之轉讓第一級毒品罪，公訴人就被告此
    無償轉讓毒品與林歲益之犯行，雖漏未論列，惟其既已於起訴書內載明此部分之
    事實，本院仍應予以審理。被告與林歲益二人間就上開販賣第一級毒品海洛因犯
    行，有犯意之聯絡與行為之分擔，為共同正犯。被告持有海洛因之低度行為應為
    販賣之高度行為所吸收，不另論罪。被告係為使林歲益協助其販賣海洛因，而轉
    讓海洛因予林歲益充作報酬，核其所犯上開販賣第一級毒品及轉讓第一級毒品二
    罪間，有牽連犯之裁判上一罪關係，應從一重以毒品危害防制條例第四條第一項
    之販賣第一級毒品罪處斷。又被告僅販賣毒品海洛因與林俊杰一人，次數亦僅一
    次，販賣之數量與所得非鉅，相對於長期大量販賣毒品予不特定多數人之大毒梟
    而言，被告對社會治安及國民健康之危害較小，情輕法重，堪予憫恕，雖科以法
    定最低之刑，猶嫌過重，爰依刑法第五十九條規定，酌量減輕其刑。原審認上訴
    人罪證明確，予以論罪科刑，固非無見，惟查：原審認被告與林歲益二人係連續
    販賣第一級毒品，則與事實不符（理由如後述），且認被告上開販賣第一級毒品
    予林俊杰部分犯行，因被告與林歲益二人既在將海洛因交付予林俊杰前即為警調
    人員查獲，仍屬未遂階段云云，認被告與林歲益係共犯毒品危害防制條例第四條
    第五項、第一項之販賣第一級毒品未遂罪，均有未洽。被告上訴意旨否認犯罪，
    雖無可取，惟原判決既有前開可議之處，仍屬無可維持，自應由本院加以撤銷改
    判。爰審酌被告明知施用海洛因戕害人體身心至劇，猶為一己私利販賣毒品海洛
    因，危害他人，販賣之數量與所得非鉅，及其犯罪之方法、手段與犯罪後態度等
    一切情狀，量處如主文第二項所示之刑，以資懲儆。扣案海洛因（淨重）計一七
    八．三六公克，係屬第一級毒品，應依毒品危害防制條例第十八條第一項前段規
    定宣告沒收銷燬之。扣案0000000000號行動電話及00000000
    00號行動電話各一具，分係被告及林歲益所有供犯販賣第一級毒品海洛因罪所
    用之物；另扣案塑膠夾鍊袋乙包，為被告所有，業據被告供明在卷，且為被告販
    賣海洛因包裝所用之物甚明，均應毒品危害防制條例第十九條第一項規定宣告沒
    收。又警調人員於八十八年十月二十日在被告身上查扣之四萬三千元中之四萬二
    千元，及在林歲益身上扣得之三千元，係渠等販毒所得，亦應各依毒品危害防制
    條例第十九條第一項規定宣告沒收，如全部或一部不能沒收時，以其財產抵償之
    。至在甲○○身上另查扣之一千元，及在甲○○住處查扣之現金十八萬五千元，
    既查無積極證據足認係被告與林歲益二人販毒所得，尚難依毒品危害防制條例第
    十九條規定沒收或追徵，併此敘明。又毒品危害防制條例第十九條第一項，並無
    如同法第十八條第一項、關於毒品「不問屬於犯人與否，沒收之」之規定，故於
    適用時應參照規定中，沒收物以屬於犯人者為限意旨，庶符沒收制度之基本原則
    。是上開扣案電子磅秤一個，並非被告與林歲益所有，既如前述，自不得予以沒
    收。另扣案000000000號呼叫器一個固為林歲益所有，惟既查無積極證
    據足認該呼叫器係供被告與林歲益犯罪所用之物，亦不予宣告沒收。
四、公訴意旨另以：被告甲○○與同案被告林歲益共同基於販賣第一級毒品海洛因營
    利之概括犯意聯絡，先後於八十七年十二月底某日、八十八年三月間某日及八十
    八年六、七月間某日，在台中市○○路○段十號十一樓之十三甲○○住處及該址
    附近之小公園等地，分別以五萬元、四萬五千元及四萬五千元之價格，共同販賣
    海洛因各約半兩予林俊杰計三次，渠二人共同販賣方式為：每次均係由被告委由
    林歲益出面與林俊杰接洽海洛因之買賣事宜，由被告決定售價，經林歲益轉知於
    林俊杰合意後，再由林歲益向林俊杰收取現金轉交與被告，被告則於收受價款後
    將海洛因交由林歲益轉交與林俊杰，另被告並支付傭金給林歲益供作報酬，每次
    交易海洛因之傭金為三千元、五千元及一萬元不等，因認被告與林歲益涉有共同
    連續販賣第一級毒品海洛因之罪嫌。惟查：(一)上開房屋係被告之嫂蕭慧娟於八十
    八年七月三日訂約購買，於同年九月七日始交屋之情，業據證人蕭慧娟於本院前
    審到庭證稱：「我先生工作需要才買該屋，八十八年九月七日才交屋，交屋之前
    沒有居住，交屋之後，先給我小叔甲○○居住，交屋之前被告沒有住在那邊」等
語（見本院更(一)卷第一三０頁），並有建物登記謄本、買賣契約書影本與交屋資
    料表在卷可稽（見原審卷第一九六頁以下、本院更(一)卷第六五頁以下、第七七頁
    ），是無從認定被告於上開時間在該址買賣毒品，否則即與事實不符；(二)又被告
    矢口否認有何販賣毒品之行為，雖林歲益及林俊杰均供稱曾經買賣毒品數次，然
    查其二人對於買賣毒品之時間開始究為八十七年或八十八年三月間及次數究為三
    次或四次或五次及多次買賣金額所供均不相符（見前開偵字第二一五九七號卷第
    一六頁、第一一七頁至一一八頁，偵字第二一五九九號卷第三頁至第四頁、第二
    四頁），亦難據為被告與林歲益二人此部分有罪之認定。此外，本件並查無何積
    極證據，足證被告確有公訴人所指此部分之犯行，本件檢察官認此與前開論罪部
    份有連續犯裁判上一罪之關係，爰不另為無罪之諭知，併此敘明。
據上論結，應依刑事訴訟法第三百六十九條第一項前段、第三百六十四條、第二百九
十九條第一項前段，毒品危害防制條例第四條第一項、第八條第一項、第十八條第一
項前段、第十九條第一項，刑法第十一條前段、第二十八條、第五十五條、第五十九
條，判決如主文。
本案經檢察官陳惠珠到庭執行職務。
中      華      民      國      九十二     年     三      月    二十    日
                                臺灣高等法院臺中分院刑事第五庭
                                      審判長法  官  袁  從  楨
                                            法  官  姚  勳  昌
                                            法  官  郭  同  奇
右正本證明與原本無異。
如不服本判決應於收受送達後十日內向本院提出上訴書狀，其未敘述上訴之理由者並
得於提起上訴後十日內向本院補提理由書（均須按他造當事人之人數附繕本）。
                                            書記官  陳  玫  伶
中      華      民      國      九十二     年     三      月   二十一   日
附錄：本判決論罪科刑法條全文
毒品危害防制條例第四條第一項：
製造、運輸、販賣第一級毒品者，處死刑或無期徒刑，處無期徒刑者，得併科新臺幣
一千萬元以下罰金。
                                                                        Ｒ


司法院資訊處製作；財團法人民間司法改革基金會備份。
